臺灣板橋地方法院刑事判決　　　　　　　　　　　　九十三年度簡上字第四一四號
　　上　訴　人　乙○○
　　即?被?告
右列上訴人因傷害等案件，不服本院九十三年度簡字第一○四七號中華民國九十三年
六月十五日第一審判決（聲請簡易判決處刑案號：九十二年度偵字第二○八○三號）
，提起上訴，本院管轄之第二審合議庭判決如左：
    主  文
原判決關於乙○○部分撤銷。
乙○○傷害人之身體，處拘役拾日，如易科罰金，以佰元折算壹日。
    事  實
一、乙○○與甲○○（原審判處拘役二十日，並已判決確定）均在臺北縣五股鄉○○
    路○段觀音山開山岩擺設攤位販酒，於民國九十二年八月八日下午二時許，乙○○認為甲○○搶其生意，遂萌生傷害人之身體之犯意，從後方拉扯甲○○之頭髮
    ，而甲○○心有不甘，亦基於傷害之犯意，出手攻擊乙○○，二人遂互相拉扯，
    致甲○○受有左臉擦傷（一乘以二公分）、左上臂二道擦傷（各為一乘以二公分
    、一乘以三公分）、左背擦傷，乙○○受有左上臂瘀青、左前臂多處擦傷、右前
    臂擦傷、耳後擦傷等傷害。
二、案經甲○○訴由臺北縣政府警察局蘆洲分局移送臺灣板橋地方法院檢察署檢察官
    聲請簡易判決處刑。
    理  由
一、訊據上訴人即被告乙○○對於右揭事實坦承不諱，核與告訴人甲○○於警詢、偵
    查及原審之供述相符，且有證人丙○○之證詞佐證，復有全民醫院診斷證明書一
    份在卷可稽，被告犯行堪予認定，應依法論科。
二、核被告乙○○所為，係犯刑法第二百七十七條第一項傷害罪。原審以被告罪證明
    確，予以論罪科刑，固非無見；然查：公訴意旨認為被告基於毀損之犯意，砸毀
    告訴人甲○○所有之茶盤一組，並使告訴人甲○○細肩帶上衣破裂及外衣鈕釦掉
    落，認為被告另涉有刑法第三百五十四條第一項毀損罪云云。訊據被告堅詞否認
    上開犯行，辯稱並無毀損茶具一組及甲○○之衣服等語。經查，告訴人於原審訊
    問時稱未親見被告乙○○將茶具丟下山坡，且丙○○亦證稱並未看到茶具破掉，
    不曉得何時間破掉等語（請見本院九十三年十月五日審判筆錄第五頁），因此告
    訴人甲○○指述被告砸壞茶具乃係臆測之言，不足採信。毀損告訴人甲○○細肩
    帶上衣（小可愛）及外衣部分，證人丙○○於本院結證稱當時甲○○身穿白色襯
    衫並未扣上扣子，裡面是穿運動汗衫並非藍色小可愛，並未穿著告訴人甲○○提
    供之照片所示之藍色小可愛（即細肩帶上衣），且甲○○之衣服並無破損，伊有
    看到被告與告訴人二人互相拉扯頭髮，伊在旁邊勸架將二人猛力分開，所以看得
    很清楚等語（請見本院九十三年十月五日審判筆錄第五頁），足徵被告並無毀損
    告訴人甲○○之細肩帶上衣及白色外衣，此外，本院復查無積極證據足資證明被
    告有毀損犯行，故此部分即屬未能證明被告犯罪，然此部分若成立犯罪，與前開
    論罪科刑之犯罪事實有裁判上一罪之關係，故就之不另為無罪之諭知，原審雖認
    被告毀損茶具部分，無積極證據足資證明，不另為無罪諭知，惟遽將被告毀損上
    衣部分亦認定被告有罪，自屬未洽。被告雖又以告訴人甲○○持預藏之兇刀欲殺
    伊，應構成刑法第二百七十一條第二項、第一項之殺人未遂罪，對原審判決不服
    云云。然查，同案被告甲○○傷害乙○○部分，業據原審判處拘役二十日，被告
    未以告訴人身分請求檢察官上訴，是以同案被告甲○○傷害部分因檢察官、被告
    均未上訴而確定，並經臺灣板橋地方法院檢察署以九十三年度執字第四一九七號
    執行在案。況且，同案被告甲○○與被告乙○○互毆，經旁觀友人拉開後，雖曾
    返回攤位取一把水果刀，揚言欲砍被告，但在眾人勸導下，同案被告甲○○並未
    持刀砍殺被告，並將水果刀放回攤位等情，有證人丙○○之證詞為憑，是甲○○
    自未著手為殺人之構成要件行為，並不該當於殺人未遂行為，被告主張甲○○應
    構成殺人未遂罪，並執此上訴並無理由。然原審判決既有上開可議之處，即屬無
    可維持，自應由本院撤銷原審判決。爰審酌被告因生計受影響，一時衝動先出手
    打人、所生危害尚非嚴重、犯罪後坦承犯行等一切情狀，量處如主文所示之刑，
    並諭知易科罰金之折算標準，以資懲儆。
據上論斷，應依刑事訴訟法四百五十五條之一第一項、第三項、第三百六十九條第一
項前段、第三百六十四條、第二百九十九條第一項前段，刑法第二百七十七條第一項
、第四十一條第一項前段、罰金罰鍰提高標準條例第一條前段、第二條，判決如主文
。
本案經檢察官鄧媛到庭執行職務。
中　　　華　　　民　　　國　　九十三　　年　　　十　　　月　　 十一 　　日
                                    臺灣板橋地方法院刑事第六庭
                                        審判長法官 王敏慧
                                              法官 張江澤
                                              法官 絲鈺雲
右正本證明與原本無異
本件不得上訴
                                           書記官  許清秋
中　　　華　　　民　　　國　　九十三　　年　　　十　　　月　　十八  　　日
附錄本案論罪科刑法條全文：
刑法第二百七十七條
傷害人之身體或健康者，處三年以下有期徒刑、拘役或一千元以下罰金。
犯前項之罪因而致人於死者，處無期徒刑或七年以上有期徒刑；致重傷者，處三年以
上十年以下有期徒刑。
